臺灣高等法院刑事裁定
110年度聲字第3933號
聲明異議人
即 受刑 人  蘇繼鴻



上列聲明異議人即受刑人因過失致死案件，對於臺灣新竹地方檢
察署檢察官之指揮執行（110年度執緝典字第588號）聲明異議，
本院裁定如下：
    主  文
聲明異議駁回。
    理  由
一、聲明異議意旨略以：
　㈠本案之再審，目前正抗告於最高法院，尚未判決，而依刑事
    訴訟法第430條規定，聲請再審，無停止刑罰執行之效力。
    但管轄法院之檢察官於再審之裁定前，得命停止。而臺灣高
    等檢察署前於民國108年8月28日（檢經閏108聲他387字0000
    000000號）發文予臺灣新竹地方檢察署依法辦理。
  ㈡本件再審之新事證理由有三，原審臆測確認碼是用於刪改被
    害人電子病歷，但經中央健保局書函證實是用於更正100年9
    月份全月病人申報總表數字錯誤所需，與被害人電子病歷無
    關。而解剖者羅澤華、北榮吳華席醫師用變造的臺大護理紀
    錄證據，作出死因為入院時子宫外孕引起的出血性休克；結
    論皆與教科書「重症醫學」所載醫療常規相反，應是院內感
    染沒有改用有效抗生素、沒有重做細菌培養，而使肺炎變嚴
    重，成忽冷忽熱的敗血症，最後血壓下降小於90/60mmHg的
    敗血性休克，昏迷指數由10（可睜眼、插管、可感覺疼痛）
    下降至3的敗血性休克而亡的死因相反。且臺大護理紀錄被
    害人昏迷指數，術後由入院3上升至10，而因院內感染肺炎
    沒有得到治療，臺大鄭進和醫師沒有改用有效抗生素，沒有
    重做細菌培養，使術後已回復正常狀況的被害人鄭美君，肺
    炎變嚴重，除了發燒外，又成忽冷忽熱的敗血症，最後血壓
    下降低於90/60mmHg的敗血性休克，昏迷指數由恢復狀況的1
    0下降至3，最後死亡。
  ㈢解剖鑑定報告變造臺大護理紀錄：依據「從入院到死皆為3」
    、「手術後死者仍呈昏迷狀態…死者送醫…至死亡不曾清醒」
    ；但事實是術後昏迷指數上升至10，證明解剖鑑定報告偽證
    說詞，術後已無出血性休克，血紅素、血球比容積、體温、
    血壓皆恢後正常，如何成為死因？此違反「重症醫學」肺炎
    沒有改用有效抗生素、沒有重做細菌培養的緣故，而使被害
    人肺炎病情變嚴重，成為敗血性休克死亡的死因不符。羅澤
    華醫師篡改臺大護理紀錄，昏迷指數術後由入院前的3上升
    至10，後院內感染肺沒有治療，昏迷指數下降至3的敗血性
    休克；卻在鑑定報告作偽證，從入院到死亡皆3，沒有清醒
    過，所以真正死因由敗血性休克變回入院的出血性休克，而
    臺大鄭進和醫師的醫療疏失過失致死的罪刑得以免除，羅醫
    師偽證明確，聲明異議人得以依刑事訴訟法第420條有偽證
    證據的解剖鑑定報告，依法可以再審。
　㈣北榮吳華席醫師鑑定報告亦是變造臺大護理紀錄，被害人院
    內感染肺炎，臺大鄭進和醫師「沒有」重作細菌培養，「沒
    有」改用有效抗生素，重頭到尾只用入院時的抗生素治療，
    所以肺炎治療無效果，惡化成敗血性休克，昏迷指數由術後
    已無出血性休克進入肺炎恢復狀況10，血紅素、血球比容積
    、體温、血壓皆恢後正常，惡化呈敗血性休克的3最後死亡
    。吳醫師變造臺大護理紀錄成「有」重作細菌培養，「有」
    改用有效抗生素，所以死亡還是入院時的出血性休克引起，
    此結論違反「重症醫學」教科書的醫療常規，肺炎引起的敗
    血性休克才是真正的死因。吳華席變造臺大護理紀錄的證據
    明確，在詰問上答「有」用有效抗生素、「有」重做細菌培
    養治療肺炎，但臺大護理紀錄卻是「沒有」，從入院到死都
    只用Tapimycin一種治療，臺大鄭進和醫師違反醫療常規，
    致本來恢復健康的被害人再次肺炎引起敗血性休克而亡，而
    業務過失致死應該是臺大鄭進和醫師的疏失，而北榮鑑定報
    告結論出血性休克用變造的臺大護理紀錄，說是鄭進和醫師
    「有」重作細菌培養，「有」改用有效抗生素，與教科書「
    重症醫學」的敗血性休克為原因不符，而院內感染肺炎沒有
    積極治療的鄭進和醫師才是違反醫療常規，自應負被害人鄭
    美君死亡之責。北榮吳華席醫師鑑定報告是用變造的臺大護
    理紀錄，所作的結論入院子宮外孕引起的出血性休克為死因
    ，無法符合教科書敗血性休克因院內感染肺炎沒有治療的結
    果。此偽證符合刑事訴訟法第420條鑑定人用偽證作結果，
    可以再審。
　㈤綜上所述，臺灣新竹地方檢察署所發110年執緝字第588號執
    行指揮不當，並請准予暫停刑罰之執行云云。
二、按受刑人或其法定代理人或配偶，以檢察官執行之指揮為不
    當者，得向諭知該裁判之法院聲明異議，刑事訴訟法第484
    條定有明文。所謂「檢察官執行之指揮不當」，係指就執行
    之指揮違法及執行方法不當等情形而言；又判決確定後即生
    效力，檢察官如依確定判決內容為指揮執行，自難指檢察官
    執行之指揮為違法或其執行方法不當；而刑罰之執行，除法
    院之確定判決或定執行刑之確定裁定有違法情事，經非常上
    訴或再審程序，加以撤銷或變更者外，檢察官應依指揮書附
    具之確定裁判書指揮刑罰之執行。從而，於法院之確定裁判
    變更前，檢察官據以執行，其執行之指揮即難認有違法或不
    當（最高法院105年度台抗字第178號裁定意旨參照）。
三、經查：
　㈠本件聲明異議人即受刑人蘇繼鴻（下稱聲明異議人）因過失
    致死案件，由本院以107年度重醫上更二字第41號判決處有
    期徒刑1年6月，經提起上訴，由最高法院以108年度台上字
    第1768號撤銷原判決，處有期徒刑1年4月確定，而由臺灣新
    竹地方檢察署檢察官以110年執緝典字第588號執行指揮書指
    揮執行等情，有本院被告前案紀錄表、前開執行指揮書電子
    檔紀錄在卷可稽。是臺灣新竹地方檢察署檢察官依據最高法
    院108年度台上字第1768號判決主文所定刑度，指揮執行受
    刑人前揭1年4月有期徒刑之應執行刑期，即無執行之指揮違
    法或執行方法不當。
　㈡至於聲請再審、非常上訴等，在未經撤銷原確定判決前，均
    非法定停止徒刑執行之事由，亦非關執行之指揮，本不屬刑
    事訴訟法第484 條聲明異議範圍（最高法院100年度台抗字
    第293號裁定意旨參照）。且刑事訴訟法第430條規定：「聲
    請再審，無停止刑罰執行之效力，但管轄法院之檢察官於再
    審之裁定前，得命停止」，故於再審之裁定前，是否停止執
    行，屬檢察官執行指揮時自由裁量之職權行使事項，非聲明
    異議人聲請再審，檢察官即應停止執行。又聲請再審程序，
    係對確定判決為救濟之程序，與刑之執行無涉，且依上開規
    定，得否命停止執行，亦屬檢察官執行指揮時之職權行使事
    項，故聲明異議人以上開聲請再審之部分，得否停止刑罰執
    行，應依刑事訴訟法第430條之規定為之。
　㈢又原確定判決本身有無認定事實錯誤或違背法令之不當，係
    屬得否循再審或非常上訴程序救濟之問題，亦非聲明異議程
    序所得審究。況聲明異議人就最高法院108年度台上字第176
    8號判決聲請再審，業經本院於110年6月2日以110年度聲再
    字第93號裁定予以駁回，經提起抗告後，復經最高法院於11
    0年10月7日以110年度台抗字第1094號駁回抗告在案，有前
    開裁定、本院被告前案紀錄表在卷可佐，是聲明異議意旨所
    陳核係對於已經確定之法院判決表示不服之意，此與刑之執
    行或執行方法有指揮違法或不當情形迥異，並不足採。
四、綜上，本件執行檢察官依據原確定判決而為執行，核無不合
    。聲明異議人猶執前詞對已經確定之法院判決表示不服，並
    非針對檢察官之執行指揮或其執行方法有何不當而為異議指
    摘，即有未合，應予駁回。
據上論斷，應依刑事訴訟法第486條，裁定如主文。 
中　　華　　民　　國　　110 　年　　10　　月　　29　　日
                  刑事第十一庭  審判長法　官  張江澤
                                      法　官  章曉文
                                      法　官  郭惠玲
以上正本證明與原本無異。
如不服本裁定，應於收受送達後五日內向本院提出抗告狀。
                                      書記官  湯郁琪
中　　華　　民　　國　　110 　年　　11　　月　　1 　　日